Francisco Nicolás De Los Santos

Corrientes, Argentina - frandelosantoss12@gmail.com - <u>linkedin.com/in/francisco-nicolas-de-los-santos/</u> franciscodelossantos.com

Un año de experiencia como desarrollador web, colaborando en equipo para crear aplicaciones web modernas para más de cinco empresas que ofrecen productos y servicios. Contribuí a mejorar la experiencia del cliente y a desarrollar herramientas administrativas internas adaptadas a sus necesidades, incrementando la productividad en más de un 25%, optimizando los flujos de trabajo y reduciendo las tareas manuales. Actualmente estoy cursando una licenciatura en Sistemas de Información.

Experiencia

Desarrollador Web Remoto

El Dorado Research Group

Noviembre 2023-Abril 2024

- Contribuí a la creación de "Supportify", una herramienta impulsada por IA, colaborando en el desarrollo del frontend y el backend desde cero, consiguiendo más de 10 clientes interesados antes del lanzamiento de la aplicación.
- Me uní a un proyecto en curso llamado "DullesGlass", contribuyendo al desarrollo de herramientas que garantizan la integridad de los datos adaptándose al formato de almacenamiento de datos preexistente del cliente.
- Diseñe una interfaz de usuario (IU) para solicitudes de servicio en TheLandscapeList, que permite a los usuarios seleccionar entre más de 20 parámetros de servicio dinámicos, mejorando la personalización del servicio y reduciendo la falta de comunicación con los clientes.
- Colaboré en prácticas de Agile Scrum para mejorar la productividad del equipo y garantizar la entrega puntual de las iteraciones del producto.
- Colaboré con un equipo multifuncional de 6 desarrolladores, aportando código a través de más de 15 PRs con aprobaciones y revisiones de código consistentes.
- Desarrollé una herramienta que procesaba archivos JSON con más de 50000 entradas que contenían datos interrelacionados, convirtiéndolos al formato nativo de la base de datos, verificando la existencia de los datos y la consistencia relacional. La herramienta limpió y actualizó la base de datos utilizando exportaciones JSON generadas desde una interfaz orientada al cliente utilizada para ingresar datos comerciales.

Freelancer Full-Stack Developer

Remoto

Upwork Freelancing

Enero 2022-Agosto 2022

- Desarrollé una aplicación desde cero que permitía a las compañías crear cuestionarios con un mínimo de 5 preguntas adaptadas a las preferencias de sus clientes, generando recomendaciones personalizadas de productos según los resultados.
- Se implementó un sistema de pago por suscripción para los empresarios que utilizan el producto, integrando Stripe como plataforma de procesamiento de pagos.
- Desarrollé un algoritmo que relaciona las respuestas del cuestionario con los productos mediante la puntuación basada en atributos, asignada tanto a las preguntas como a los productos. Esto permitió recomendaciones precisas de productos adaptadas a las

- preferencias de los clientes. Recibimos comentarios de clientes que indicaron que alrededor del 80 % se sentían satisfechos con los productos resultantes.
- Se recibió una calificación de 5 estrellas del cliente en la plataforma de trabajo freelance a través de la cual se realizó el proyecto.

Educación

Universidad Nacional del Nordeste

Analista y Programador Universitario

Corrientes, Argentina

Febrero 2022-Diciembre 2024

Proyectos personales relevantes

Microblogging Network

React, NestJs, GraphQL, PostgreSQL

• Esta aplicación es una red social orientada al microblogging. Cualquiera puede publicar y comentar las publicaciones de otros usuarios. Un comentario funciona exactamente igual que la publicación principal, por lo que podemos tener publicaciones anidadas infinitas.

Wazaa

React, Socket.io

 Wazaa es una aplicación de chat basada en sockets donde puedes configurar tu nombre de usuario y unirte o crear salas para chatear con otros usuarios.

Users Manager

React, Express, MongoDB

Puede crear, obtener, editar y eliminar usuarios.

Certificaciones

Experto en React Nicolas Schurmann Udemy

Abril 2022

Experto en JavaScript

Global Mentoring Ing. Ubaldo Acosta

Udemy

Septiembre 2021

Lenguajes

- Inglés Avanzado
- Español Nativo

Habilidades blandas

- Comunicación asertiva.
- Objetividad ante malentendidos.
- Mentalidad abierta, aceptación de diferentes perspectivas.
- Buen desempeño en las relaciones interpersonales.
- Gusto por aprender profundizando y cuestionando, de forma investigativa.
- Capacidad para imaginar escenarios futuros con amplitud para predecir posibles problemas o necesidades.